臺灣彰化地方法院行政訴訟判決
110年度交字第83號
原      告  趙振瑜  

被      告  臺中市交通事件裁決處
                      設臺中市○○區○○○路00號
代  表  人  黃士哲    住臺中市○○區○○○路00號
訴訟代理人  黃曉妍律師
上列當事人間因交通裁決事件，原告不服被告民國110年7月22日
中市裁字第68-000000000、68-000000000、68-000000000、68-0
00000000號裁決，提起行政訴訟，本院判決如下：
    主  文
被告如附表編號二至五所示之裁決書應予撤銷。
訴訟費用新臺幣參佰元由被告負擔。
被告應給付原告新臺幣參佰元。
    事實及理由
一、程序事項：本件係因不服道路交通管理處罰條例第8條之裁
    決而提起之撤銷訴訟，為行政訴訟法第237條之1所稱之交通
    裁決事件，應適用交通裁決事件訴訟程序。又本件依兩造所
    述各節及卷內資料，事證已臻明確，爰依同法第237條之7之
    規定，不經言詞辯論逕行判決。
二、爭訟概要：原告駕駛訴外人陳香卉（下稱車主）所有之車牌
    號碼000-0000號自用小客貨車（下稱系爭車輛），於附表所
    示之違規時間，行經如附表所示之違規地點時，為民眾目睹
    有違規行為而以行車紀錄器影像資料於民國110年4月28日向
    警察機關提出檢舉後，經内政部警政署國道公路警察局第三
    公路警察大隊（下稱舉發機關）泰安分隊員警審視採證資料
    ，認定有「行駛高速公路未依規定變換車道（未依規定使用
    方向燈）」之違規行為，以如附表所示之舉發違反道路交通
    管理事件通知單（下稱舉發通知單），逕行舉發車主違反道
    路交通管理處罰條例（下稱處罰條例）第33條第1項第4款之
    規定，案移被告。嗣車主不服向被告提出陳述，經舉發機關
    函覆查無違誤後，車主遂於110年7月22日依道路交通管理處
    罰條例第85條第1項之規定辦理歸責原告，原告因不服舉發
    機關函覆而申請裁決，被告乃於同日開立中市裁字第68-000
    000000、68-000000000、68-000000000、68-000000000、68
    -000000000號裁決書（以下依序稱為原處分一至五），均依
    處罰條例第33條第1項第4款、第63條第1項第1款（原裁決書
    均漏載該條項款，應予補充）及第85條第1項等規定，各裁
    處原告罰鍰新臺幣（下同）3,000元，並各記違規點數1點。
    原告不服，提起本件行政訴訟。
三、原告起訴主張及聲明：
(一)主張要旨：
　　原告於110年4月27日13時15分至13時17分駕駛系爭車輛，行
    駛於國道一號北向180.7至178.7公里時，因未依規定變換車
    道（未依規定使用方向燈）遭民眾向警連續舉發5次，致遭
    裁決應處15,000元（3,000元×5）罰鍰。按司法院大法官釋
    字第604號解釋理由書所稱：「立法者固得以法律規定行政
    機關執法人員得以連續舉發及隨同多次處罰之遏阻作用以達
    成行政管制之目的，但仍須符合憲法第23條之比例原則及法
    律授權明確性原則。」又依處罰條例第85條之1第2項第1款
    連續舉發之條件：「…違規地點相距六公里以上、違規時間
    相隔六分鐘以上…」。故本案5件裁罰前後相距2公里、發生
    在3分鐘內，不應以同一違規事由連續舉發等情。
(二)聲明：除原處分一外，其餘原處分二至五共四筆撤銷，訴訟
    費用由被告負擔。
四、被告答辯及聲明：
(一)答辯要旨：
 1、本案適用之法律依據為處罰條例第7條之1、第33條第1項第4
    款、第63條第1項第1款、第85條第1項、高速公路及快速公
    路交通管制規則（下稱管制規則）第11條、道路交通安全規
    則（下稱安全規則）第91條第1項第6款、第109條第2項第2
    款、道路交通標誌標線號誌設置規則（下稱設置規則）第14
    9條第1項第1款、第189條之1等規定。
 2、按「汽車行駛於高速公路、快速公路或設站管制之道路，不
    遵使用限制、禁止、行車管制及管理事項之管制規則而有下
    列行為者，處汽車駕駛人新臺幣3千元以上6千元以下罰鍰：
    …四、未依規定變換車道。」、「第1項之管制規則，由交通
    部會同內政部訂之。」、「汽車駕駛人有下列各款所列條款
    之一者，除依原條款處罰鍰外，並予記點：一、有第33條第
    1項、第2項…情形之一者，各記違規點數1點。」，「處罰條
    例」第33條第1項第4款、第6項、第63條第1項第1款定有明
    文。「汽車在行駛途中，變換車道或超越前車時，應依標誌
    、標線、號誌指示，並不得有下列情形：一、驟然或任意變
    換車道。二、未依規定使用方向燈。三、未保持安全距離及
    間隔。四、駛離主線車道未依序排隊，插入正在連貫駛出主
    線之汽車中間。」，為「管制規則」第11條所明定。是汽車
    行駛於高速公路欲變換車道時，自應遵循上開「管制規則」
    之規範，如有違反，即屬未依規定變換車道，而該當「處罰
    條例」第33條第1項第4款所定之處罰要件（參照臺北高等行
    政法院106年度交上字第237號判決）。
 3、次按汽車行駛於高速公路、快速公路或設站管制之道路，不
    遵使用限制、禁止、行車管制及管理事項之管制規則而有下
    列行為者，處汽車駕駛人新臺幣3,000元以上6,000元以下罰
    鍰：四、未依規定變換車道，「處罰條例」第33條第1項第4
    款定有明文。次按「管制規則」第11條規定：「汽車在行駛
    途中，變換車道或超越前車時，應依標誌、標線、號誌指示
    ，不得有下列情形：一、驟然或任意變換車道。二、未依規
    定使用方向燈。三、未保持安全距離及間隔。四、駛離主線
    車道未依序排隊，插入正在連貫駛出主線之汽車中間」。復
    按「設置規則」第149條第1項第1款規定，「白虛線」設於
    路段中者，用以分隔同向車道或作為行車安全距離辨識線；
    另依同規則第189條之1第1項規定，「穿越虛線」係供車輛
    匯入匯出時，作為劃分主線車道與其他車道之用，其他車道
    車輛應讓主線車道車輛先行。又「加速車道」指設於匝道與
    主線車道之間，專供汽車由匝道駛入主線車道前加速之車道
    。「減速車道」指設於主線車道與匝道之間，專供汽車駛離
    主線車道進入匝道前減速之車道。由上可知，加減速車道與
    主線車道係屬不同之車道，二者之間係以「穿越虛線」作為
    劃分，故汽車駕駛人駕駛汽車由加速車道跨越穿越虛線進入
    主線車道或由主線車道跨越穿越虛線進入減速車道，即屬車
    道之變換，應依規定使用方向燈（參照臺灣臺中地方法院10
    6年度交字第144號判決）。
 4、復按「違反道路交通管理事件統一裁罰基準及處理細則」第
    1條規定：「本細則依道路交通管理處罰條例第92條第4項規
    定訂定之」，第2條第1項、第2項規定：「處理違反道路交
    通管理事件之程序及統一裁罰基準依本細則之規定辦理。前
    項統一裁罰基準，如附件違反道路交通管理事件統一裁罰基
    準表。」核上開處理細則之規定，就其立法目的及功能，乃
    為防止處罰機關枉縱或偏頗，依處罰條例第92條第4項所授
    權交通部會同內政部訂定上開處理細則及其附件「違反道路
    交通管理事件統一裁罰基準表」，用以維持裁罰之統一性與
    全國因違反道路交通管理事件受處罰民眾之公平，不因裁決
    人員不同，而生偏頗，寓有避免各監理機關於相同事件恣意
    為不同裁罰之功能，並非法所不許，於憲法上保障人民財產
    權之意旨並無牴觸（司法院釋字第511號解釋理由參照），
    並無違反法律保留原則。從而，交通裁決機關援引上開裁罰
    基準作成行政處分，自屬適法（參照臺灣臺中地方法院109
    年度交字第253號判決）。
 5、查本案經轉據舉發機關110年6月21日國道警三交字第000000
    0000號函復說明略以：「查系爭車輛於110年4月27日13時15
    -17分許，分別在國道1號北向180.7至178.7公里（出口匝道
    ）處變換車道未使用方向燈違規案，係民眾現場目睹該車違
    規，以科學儀器取得證據資料向本大隊提出檢舉。本大隊爰
    依『處罰條例』第7條之1…之規定，經查證屬實後，依據『處罰
    條例』第33條第1項第4款『未依規定變換車道』之規定，依法
    填製國道警交字第000000000至000000000號違規通知單逕行
    舉發，本大隊依事實舉發並無不當。案經檢視採證錄影資料
    顯示，穿越虛線係用以劃分主線車道與其他車道之用，跨（
    穿）越之行為屬變換車道之行為，而變換車道當需依規定使
    用方向燈，該車係於國道1號北向180.7公里處由加速車道變
    換至外側車道時未使用方向燈，復於國道1號北向179.7公里
    處由外側車道變換至減速車道時未使用方向燈，再於國道1
    號北向179.1公里處由減速內側車道穿越虛線變換至減速外
    側車道時未使用方向燈，及於國道1號北向178.8公里（出口
    匝道）處由出口匝道穿越虛線向右變換車道時未使用方向燈
    ，國道1號北向178.7公里（出口匝道）處由出口匝道穿越虛
    線向左變換車道時未使用方向燈，採證資料影像為連續畫面
    ，可明顯看出方向燈並無作動之情，該車5次個別違規行為
    屬實…經查本案係屬不同時間及地點之違規未依規定變換車
    道之行為，均為變換車道未使用方向燈，確實為數違規行為
    ，並非連續一行為，本大隊依前揭規定分別製單舉發，並無
    違誤；亦無違反『處罰條例』第85條之1規定」。
 6、次查舉發機關檢附之採證光碟，確認：
 (1)單號ZCA0000000號【原處分一】：檢舉民眾車輛行車紀錄器
    畫面時間2021/04/27 13：15：31時至13：15：38時檢舉民
    眾車輛（下稱該車）行駛於國道1號北向181公里主線道之外
    側車道，當時該車右前方加速車道上車輛正往前行駛，13：
    15：39時至13：15：52時加速車道系爭車輛未顯示左側方向
    燈，即向左跨越穿越虛線變換至主線道之外側車道上，插入
    該車前方並行駛一段距離，該車加速行駛。
 (2)單號ZCA000000號【原處分二】：檢舉民眾車輛行車紀錄器
    畫面時間2021/04/27 13：16：18時至13：16：32時該車行
    駛於國道1號北向179.7公里處之外側車道，當時系爭車輛行
    駛於該車前方之外側車道，之後系爭車輛未顯示右側方向燈
    ，即向右跨越穿越虛線至減速車道，並繼續行駛一段距離。
 (3)單號ZCA000000號【原處分三】：檢舉民眾車輛行車紀錄器
    畫面時間2021/04/27 13：16：40時至13：17：00時該車行
    駛於國道1號北向179.4公里處之減速車道，當時系爭車輛行
    駛於該車正前方，系爭車輛行經179.2公里標誌牌後，右前
    方路面開始出現穿越虛線，將減速車道一分為二，系爭車輛
    未顯示右側方向燈，即向右跨越穿越虛線至減速車道之外側
    車道上，並繼續行駛一段距離。
 (4)單號ZCA000000號【原處分四】：檢舉民眾車輛行車紀錄器
    畫面時間2021/04/27 13：17：00時至13：17：10時該車行
    駛於減速車道之外側車道，系爭車輛行駛於該車正前方，接
    著車道（往西屯方向）出現穿越虛線將車道一分為二，系爭
    車輛未顯示右側方向燈即向右跨越穿越虛線至右側之車道，
    並行駛一段距離。
 (5)單號ZCA000000號【原處分五】：檢舉民眾車輛行車紀錄器
    畫面時間2021/04/27 13：17：10時至13：17：25時該車行
    駛於往西屯方向匝道之外側車道，當時系爭車輛行駛於該車
    正前方，之後系爭車輛未顯示左側方向燈即向左跨越穿越虛
    線至左側車道，並繼續行駛至高速公路養護終點。
 7、原告主張被告認不足採。蓋因：
 (1)從上揭資料顯示，系爭車輛國道1號北向180.7至178.7公里
    ，5次未顯示方向燈即跨越穿越虛線變換車道之行為，違反
    「安全規則」第109條第2項第2款、「管制規則」第11條規
    定，依前揭說明，自應以「處罰條例」第33條第1項第4款「
    行駛高速公路未依規定變換車道」處罰。又系爭車輛係在變
    換車道完成、違規行為終了後，行駛一段距離，再次變換車
    道，其違規行為並非持續性行為，並無大法官解釋字第604
    號關於違規事實一直存在之違規行為連續舉發疑義，其違規
    行為核屬數行為，自得依「行政罰法」第25條第1項規定予
    以分別處罰。
 (2)本件係民眾檢舉案件，經舉發機關查證屬實後，逕行舉發車
    主，車主於到案期限檢具事證及應歸責人相關資料，向被告
    告知應歸責人即原告，被告續於110年7月22日以中市裁字第
    68-000000000、68-000000000、68-000000000、68-0000000
    00、68-000000000號裁決書，依「處罰條例」第33條第1項
    第4款、第63條第1項第1款及「違反道路交通管理事件統一
    裁罰基準表」之規定，按期限內到案之基準，分別裁處原告
    第1階段罰鍰各3,000元，並各記違規點數1點，自無違誤。
(二)聲明：駁回原告之訴，訴訟費用由原告負擔。
五、本件如爭訟概要欄所述之事實，為兩造所不爭執，並有舉發
    通知單暨違規照片、110年6月5日線上申辦陳述交通違規案
    件申請書、舉發機關110年6月21日國道警三交字第00000000
    00號函及所附民眾提出之行車紀錄器錄影檢舉光碟暨擷取照
    片、被告110年6月28日中市交裁申字第0000000000號函影本
    、110年7月22日逕行舉發案件提供實際駕駛人申請書、原處
    分一至五暨送達證書、違規資料査詢表、駕駛人基本資料、
    汽車車籍査詢、國道各路線設施里程一覽表在卷可稽，堪認
    為真實。是本件依原告主張及被告答辯意旨以觀，兩造之爭
    點為：被告對原告所為附表編號二至五所示之4次違規行為
    ，是否均得連續舉發？原處分二至五是否均合法？
六、本院之判斷：
(一)按「對於違反本條例之行為者，民眾得敘明違規事實或檢具
    違規證據資料，向公路主管或警察機關檢舉，經查證屬實者
    ，應即舉發。但行為終了日起逾七日之檢舉，不予舉發」；
    「公路主管或警察機關機關處理民眾檢舉違反道路交通管理
    事件，應派員查證，經查證屬實者，應予舉發，並將處理情
    形回復檢舉人。前項檢舉違規證據係以科學儀器取得，足資
    認定違規事實者，得逕行舉發之。」處罰條例第7條之1、違
    反道路交通管理事件統一裁罰基準及處理細則第22條第1項
    、第2項分別定有明文。考其規範意旨，係考量警力有限及
    民眾取巧違規成性，為交通秩序混亂原因之一，一般民眾如
    能利用適當管道檢舉交通違規，除可彌補警力之不足外，亦
    將產生極大之嚇阻效果，以達到維護道路交通安全之行政目
    的；然為避免檢舉人刻意鑽營法律文字，造成法條之目的逸
    失，甚至衍生社會、鄰里之不安與不和諧，同時保障法條原
    立法精神目的在維護交通、保障安全，故針對舉發部分，增
    訂（7日）期限之規定，而強化社會秩序之安定性。是一般
    民眾見有違規事件，皆可於行為終了日起7日內敘明違規事
    實或檢具違規證據資料，向公路主管或警察機關檢舉，經查
    證屬實者，應即舉發之。次按，處罰條例第90條規定：「違
    反本條例之行為，自行為成立之日起；行為有連續或繼續之
    狀態者，自行為終了之日起，逾二個月不得舉發。但汽車肇
    事致人受傷或死亡案件，因肇事責任不明，已送鑑定者，其
    期間自鑑定終結之日起算；未送鑑定而須分析研判者，逾三
    個月不得舉發。」查本件原告所有之系爭車輛於110年4月27
    日之違規行為，係由民眾提供科學儀器取得之行車紀錄器影
    像資料，於110年4月28日向警察機關檢舉，經舉發機關查證
    屬實，而於110年6月2日製單逕行舉發等情，有舉發通知單
    、採證照片、檢舉光碟及違規資料查詢表在卷可考。是本件
    逕行舉發程序於法自無不合。
(二)原告於附表所示之時間、地點，有「行駛高速公路未依規定
    變換車道（未依規定使用方向燈）」之違規行為：　
 1、按「行車遇有轉向、減速暫停、讓車、倒車、變換車道等情
    況時所用之燈光及駕駛人之手勢，應依下列規定：…六、變
    換車道時，應先顯示欲變換車道方向之燈光或手勢。」、「
    汽車行駛於高速公路、快速公路或設站管制之道路，應遵守
    其管制之規定」、「汽車駕駛人，應依下列規定使用方向燈
    ：二、…變換車道時，應先顯示欲變換車道方向之燈光，並
    應顯示至完成轉彎或變換車道之行為。」、「汽車在行駛途
    中，變換車道或超越前車時，應依標誌、標線、號誌指示，
    並不得有下列情形：…二、未依規定使用方向燈。…」，安全
    規則第91條第1項第6款、第105條、第109條第2項第2款後段
    及管制規則第11條第2款定有明文。次按「汽車行駛於高速
    公路、快速公路或設站管制之道路，不遵使用限制、禁止、
    行車管制及管理事項之管制規則而有下列行為者，處汽車駕
    駛人3,000元以上6,000元以下罰鍰：…四、未依規定變換車
    道。…」、「汽車駕駛人有下列各款所列條款之一者，除依
    原條款處罰鍰外，並予記點：一、有第33條第1項…情形之一
    者，各記違規點數1點。…」、「本條例之處罰，受舉發違反
    道路交通管理事件之受處罰人，認為受舉發之違規行為應歸
    責他人者，應於舉發違反道路交通管理事件通知單應到案日
    期前，檢附相關證據及應歸責人相關證明文件，向處罰機關
    告知應歸責人，處罰機關應即另行通知應歸責人到案依法處
    理。逾期未依規定辦理者，仍依本條例各該違反條款規定處
    罰。」，處罰條例第33條第1項第4款、第63條第1項第1款、
    第85條第1 項亦有明定。
 2、復按違反道路交通管理事件統一裁罰基準及處理細則第1條
    規定：「本細則依道路交通管理處罰條例第92條第4項規定
    訂定之」、第2條第1項、第2項規定：「處理違反道路交通
    管理事件之程序及統一裁罰基準依本細則之規定辦理。前項
    統一裁罰基準，如附件違反道路交通管理事件統一裁罰基準
    表」，核上開統一裁罰基準及處理細則之規定，就其立法目
    的及功能，乃為防止處罰機關枉縱或偏頗，依處罰條例第92
    條第4項所授權交通部會同內政部訂定「違反道路交通管理
    事件統一裁罰基準及處理細則」及其附件「違反道路交通管
    理事件統一裁罰基準表」，用以維持裁罰之統一性與全國因
    違反道路交通管理事件受處罰民眾之公平，不因裁決人員不
    同，而生偏頗，寓有避免各監理機關於相同事件恣意為不同
    裁罰之功能，並非法所不許，於憲法上保障人民財產權之意
    旨並無牴觸（此並有司法院釋字第511號解釋意旨理由足資
    參照），並無違反法律保留原則。再依本件違規行為時點之
    違反道路交通管理事件統一裁罰基準表記載，小型車駕駛人
    行駛高、快速公路未依規定變換車道，於期限內繳納或到案
    聽候裁決者，處罰鍰3,000元，並記違規點數1點。核此規定
    ，既係基於母法之授權而為訂定，且就違反道路交通管理事
    件統一裁罰基準及處理細則附件所示統一裁罰基準表中有關
    道交處罰條例第33條第1項第4款之裁罰基準內容（基準表就
    不同違規車種，其可能衍生危害交通安全之輕重不同，而區
    分有小型車、大型車、載運危險物品車輛，並就其是否逾越
    於期限內繳納或到案聽候裁決之期限不同，分別裁以不同之
    罰鍰標準，其衍生交通秩序危害，既不相同，分別處以不同
    之罰鍰，符合相同事件相同處理，不同事件不同處理之平等
    原則），並未牴觸母法，是被告自得依此基準而為裁罰。
 3、查原告就附表所示「行駛高速公路未依規定變換車道（未依
    規定使用方向燈）」之5次違規行為均不爭執，並據被告提
    出檢舉人之行車紀錄器採證光碟暨採證照片為證，堪認原告
    駕駛系爭車輛於附表所示之違規時間，行經附表所示之高速
    公路路段時，確有變換車道未依法使用方向燈，而違反處罰
    條例第33條第1項第4款之「行駛高速公路未依規定變換車道
    」違規行為無訛。
(三)被告對原告所為附表所示之5次違規行為均予連續舉發，有
    違比例原則，原處分二至五並非適法：
 1、司法院大法官會議釋字第604號解釋理由書提及：「立法者
    固得以法律規定行政機關執法人員得以連續舉發及隨同多次
    處罰之遏阻作用以達成行政管制之目的，但仍須符合憲法第
    23條之比例原則及法律授權明確性原則。申言之，以連續舉
    發之方式，對違規事實繼續之違規行為，藉舉發其違規事實
    之次數，評價及計算其法律上之違規次數，並予以多次處罰
    ，藉多次處罰之遏阻作用，以防制違規事實繼續發生，此種
    手段有助於目的之達成，對維護交通秩序、確保交通安全之
    目的而言，在客觀條件之限制下，更有其必要性及實效性。
    惟每次舉發既然各別構成一次違規行為，則連續舉發之間隔
    期間是否過密，以致多次處罰是否過當，仍須審酌是否符合
    憲法上之比例原則。」準此，倘連續舉發之間隔期間過度密
    集，即有審酌是否符合憲法比例原則之必要，以避免多次處
    罰導致過當。又處罰條例第85條之1第2項第1款已明定：「
    第七條之二之逕行舉發案件有下列情形之一者，得連續舉發
    ：一、逕行舉發汽車行車速度超過規定之最高速限或低於規
    定之最低速度或有第三十三條第一項、第二項之情形，其違
    規地點相距六公里以上、違規時間相隔六分鐘以上或行駛經
    過一個路口以上。但其違規地點在隧道內者，不在此限。…
    」故在違規地點相距未達6公里、違規時間相隔未達6分鐘或
    未行駛經過一個路口之範圍內，應不得連續舉發，非屬上述
    法律明文規範之範圍，始得連續舉發，否則即與比例原則有
    違（臺中高等行政法院110年度交上字第10號、臺北高等行
    政法院106年度交上字第7號判決意旨參照）。
 2、雖處罰條例第85條之1第2項係針對「第7條之2之逕行舉發」
    案件，但同條例第7條之1「民眾舉發」之案件與警員「逕行
    舉發」之案件，駕駛人於違規當時均因未遭攔查舉發，以致
    無法即時糾正違規行為，故處罰條例第85條之1第2項第1款
    即規定在特定要件下，限制舉發過密而導致處罰過當，俾得
    取得維護交通安全並兼顧比例原則之衡平。從而，雖屬處罰
    條例第7條之1「民眾舉發」之案件，但其舉發密度之標準，
    核與同條例第7條之2「逕行舉發」之情形並無不同，自應類
    推適用，始符合司法院大法官釋字第604號之解釋意旨。
 3、查原告確有附表所示之5次「行駛高速公路未依規定變換車
    道（未依規定使用方向燈）」違規行為，惟附表編號二至五
    所示之違規行為與附表編號一所示之違規行為，其等之違規
    地點均相距在2公里之內、違規時間均相隔於2分鐘內，且原
    告於上開行駛期間內，亦未行駛經過任何一個路口，違規地
    點亦均非在隧道內，自不符合處罰條例第85條第之1第2項第
    1款所定得連續舉發之要件，依上述說明，應不得連續舉發
    ，否則即屬裁罰過當而有違比例原則。
 4、從而，被告就附表編號二至五所示違規行為所作成之原處分
    二至五既有不得連續舉發之情事，被告仍以該等處分各裁處
    原告罰鍰3,000元，並各記違規點數1點，於法即有未合，自
    應均予撤銷。
(四)綜上所述，被告所為原處分二至五既有違誤，原告訴請撤銷
    原處分二至五為有理由，應予准許。
七、本件第一審裁判費為300元，依行政訴訟法第98條第1項前段
    規定，應由敗訴之被告負擔。而訴訟費用300元前已由原告
    預為繳納，依行政訴訟法第237條之8第1項、第237條之9、
    第236條、第104條規定準用民事訴訟法第93條規定，被告應
    給付原告300元，爰確定第一審訴訟費用額如主文第2、3項
    所示。
據上論結，本件原告之訴為有理由，依行政訴訟法第237 條之7
、第237條之8第1項、第237條之9第1項、第236條、第104條、第
98條第1項前段、民事訴訟法第93條，判決如主文。  
中　　華　　民　　國　　110 　年　　11　　月　　30　　日
                  行政訴訟庭  法  官  簡璽容　　
以上正本證明與原本無異。
如不服本判決，應於判決送達後20日內，向本院提出上訴狀並表
明上訴理由（原判決所違背之法令及其具體內容或依訴訟資料可
認為原判決有違背法令之具體事實），其未載明上訴理由者，應
於提出上訴後20日內向本院補提理由書（上訴狀及上訴理由書均
須按他造人數附繕本，如未按期補提上訴理由書，則逕予駁回上
訴），並應繳納上訴裁判費新臺幣750元。　　　　
中　　華　　民　　國　　110 　年　　11　　月　　30　　日
                              書記官  蔡旻珊
附表：
編號 違規時間 違規地點 舉發通知單 裁決書 一 110年4月27日13時15分 國道一號北向180.7公里 國道警交字第000000000號 110年7月22日中市裁字第68-000000000號（原處分一） 二 110年4月27日13時16分 國道一號北向179.7公里 國道警交字第000000000號 110年7月22日中市裁字第68-000000000號（原處分二） 三 110年4月27日13時16分 國道一號北向179.1公里 國道警交字第000000000號 110年7月22日中市裁字第68-000000000號（原處分三） 四 110年4月27日13時17分 國道一號北向178.8公里（出口匝道） 國道警交字第000000000號 110年7月22日中市裁字第68-000000000號（原處分四） 五 110年4月27日13時17分 國道一號北向178.7公里（出口匝道） 國道警交字第000000000號 110年7月22日中市裁字第68-000000000號（原處分五）